# 请教陈老师：关于权益性交易

提问人：gotoschool_ 时间：2020-05-21 09:02:00
陈老师您好：
权益性交易为什么不能确认损益呢？

回答人：chenyiwei
权益性交易是指影响主体所有者利益（权益）的那些主体与所有者之间发生的交易。
权益性交易的主要特征有：
1 、仅发生在主体和其权益持有者之间，不会发生在不具有投资、控制关系的独立第三方之间
2 、基于主体和权益持有者之间的投资与被投资、控制与被控制的特定关系而发生
3 、交易条件往往不符合市场公允交易条件，通常体现为单方向的资源转移
4 、权益性交易的结果不影响当期损益，也不构成其他综合收益
简而言之，权益性交易不影响损益的原因是因为它是基于企业与股东（所有者）之间的投资与被投资、控制与被控制的特定关系才会发生的交易，通常是不公允的，本质上是公司与其股东之间的单方面资源转移，不具有商业实质，因此不能确认损益。